【裁判字號】    98,審訴,739
【裁判日期】    980918
【裁判案由】    妨害自由等
【裁判全文】
臺灣士林地方法院刑事判決             98年度審訴字第739號
公  訴  人  臺灣士林地方法院檢察署檢察官
被      告  庚○○
            癸○○
共      同
選任辯護人  馬在勤  律師
            陳佳雯  律師
被      告  甲○○
            丙○○
            辛○○○
            壬  ○
            丁○○
            乙○○
                      號5樓
上列被告等因妨害自由等案件，經檢察官提起公訴（97年度偵字
第14753 號、第15519 號、第15520 號、第16501 號、98年度偵
字第5803號），被告等於準備程序中就被訴事實為有罪之陳述，
本院合議庭裁定由受命法官獨任改依簡式審判程序審理，並判決
如下：
    主  文
甲○○共同犯圖利聚眾賭博罪，累犯，處有期徒刑陸月，如易科
罰金以新臺幣壹仟元折算壹日。又共同犯剝奪他人行動自由罪，
累犯，處有期徒刑肆月，如易科罰金以新臺幣壹仟元折算壹日。
應執行有期徒刑捌月，如易科罰金以新臺幣壹仟元折算壹日。
辛○○○、壬○共同犯圖利聚眾賭博罪，各處有期徒刑參月，如
易科罰金均以新臺幣壹仟元折算壹日。
丁○○、乙○○犯賭博罪，各處罰金新臺幣伍仟元，如易服勞役
，均以新臺幣壹仟元折算壹日。
癸○○共同犯剝奪他人行動自由罪，處有期徒刑伍月，如易科罰
金以新臺幣壹仟元折算壹日。又犯賭博罪，處罰金新臺幣伍仟元
，如易服勞役以新臺幣壹仟元折算壹日。
丙○○共同犯剝奪他人行動自由罪，處有期徒刑參月，如易科罰
金以新臺幣壹仟元折算壹日。
庚○○共同犯圖利聚眾賭博罪，累犯，處有期徒刑陸月。又共同
犯剝奪他人行動自由罪，累犯，處有期徒刑陸月。又犯剝奪他人
行動自由罪，累犯，處有期徒刑肆月；扣案之西瓜刀壹支沒收。
又犯剝奪他人行動自由罪，累犯，處有期徒刑肆月。又犯恐嚇取
財罪，累犯，處有期徒刑柒月。應執行有期徒刑壹年拾月；扣案
之西瓜刀壹支沒收。
    事實及理由
一、本件犯罪事實、證據併應適用法條，均引用檢察官起訴書（
    如附件）之記載，並補充如下：被告甲○○曾於民國96年間
    ，因賭博案件，經本院士林簡易庭以96年度士簡字第534 號
    判決處有期徒刑4 月確定，於96年9 月27日易科罰金執行完
    畢。被告庚○○曾於95年間，因賭博案件，經本院以95年度
    簡字第365 號判決處有期徒刑5 月確定，於96年6 月23日易
    科罰金執行完畢。又被告癸○○、丁○○及乙○○於97年2
    月18日，在臺北縣淡水鎮○○路79巷33號公眾得出入之場所
    賭博財物。又被告等本院準備程序期日及審理時自白之犯罪
    事實，核與證人即被害人己○○及戊○○於警詢及檢察官偵
    查中之證述、起訴書所載其他證據相符，足見被告等自白與
    事實相符，本件事證明確，被告等犯行均堪認定，應依法論
    科。
二、核(一)被告庚○○、甲○○、辛○○○及壬○就起訴書犯罪事
    實一部分所為，均係犯刑法第266 條第1 項前段在公眾得出
    入之場所賭博財物罪、同法第268 條意圖營利供給賭博場所
    罪及意圖營利聚眾賭博罪。被告等多次供給賭博場所聚眾賭
    博，並與賭客對賭，在自然意義上固屬數行為，惟其等從中
    攫取利益，具有營利之意圖，其等接續實行供給賭博場所、
    聚眾賭博、與賭客對賭等數舉動，以完成賭博行為，而欲達
    成最終之營利目的，在法律意義上應論以接續之一行為；且
    觀諸被告等自97年2 月初至同年2 月18日期間，在上址住處
    犯上開3 罪，均在密切接近之一定時、地反覆實行，顯係基
    於概括之營利意圖及賭博犯意，而實行單一犯罪計畫下之集
    合行為，依社會通念，符合一個反覆、延續性之行為。被告
    等係以1 行為同時觸犯上開3 罪名，為想像競合犯，應依刑
    法第55條規定，從一情節較重之意圖營利聚眾賭博罪處斷。
    又上開被告等就上述刑法第268 條之犯行，有犯意聯絡及行
    為分擔，均為共同正犯。(二)被告癸○○、丁○○、乙○○就
    起訴書犯罪事實一部分所為，均係犯刑法第266 條第1 項前
    段在公眾得出入之場所賭博財物罪。(三)被告庚○○、癸○○
    、甲○○、丙○○就起訴書犯罪事實二關於剝奪行動自由（
    傷害部分另為不受理之判決）部分所為，均係犯刑法第302
    條第1 項非法剝奪行動自由罪。上開被告等就上開犯行有犯
    意聯絡及行為分擔，均為共同正犯。(四)被告庚○○就起訴書
    犯罪事實三、五部分所為，均係犯刑法第302 條第1 項非法
    剝奪行動自由罪。就起訴書犯罪事實四部分所為，係犯刑法
    第346 條第1 項恐嚇取財罪。又被告庚○○、甲○○有上述
    前科執行情形，此有臺灣高等法院被告前案紀錄表2 份在卷
    可稽，其等於前案有期徒刑執行完畢後，5 年之內故意再犯
    本件有期徒刑以上之罪，均為累犯，均應依刑法第47條第1
    項規定加重其刑。再被告庚○○、癸○○、甲○○各所犯上
    開各罪間，各犯意個別，均應各予以分論併罰。爰審酌被告
    庚○○、甲○○、辛○○○及壬○共同意圖營利經營賭場並
    聚眾賭博，影響社會風氣甚鉅，其中被告庚○○、甲○○、
    癸○○、丙○○竟認賭客己○○、戊○○詐賭而妨害其等行
    動自由且索取賭債，並被告庚○○又強逼引領該賭客進場賭
    博之乙○○及甲○○，造成被害人等所受傷害不輕，惟被告
    等於犯後均能坦承犯行，及其等生活與家庭狀況及智識程度
    等一切情狀，分別依其等犯案之情節量處如主文所示之刑，
    並就有期徒刑部分諭知易科罰金之折算標準，就罰金部分諭
    知易服勞役之折算標準，且就有期徒刑部分定其等應執行之
    刑，以示懲儆，又依司法院釋字第662 號解釋：「中華民國
    九十四年二月二日修正公布之現行刑法第四十一條第二項，
    關於數罪併罰，數宣告刑均得易科罰金，而定應執行刑之刑
    逾六個月者，排除適用同條第一項得易科罰金之規定部分，
    與憲法第二十三條規定有違，並與本院釋字第三六六號解釋
    意旨不符，應自本解釋公布之日起失其效力。」，故對於數
    罪併罰，數宣告刑均得易科罰金，而定應執行之刑超過6 個
    月之案件，依司法院釋字第366 號、第662 號解釋意旨，仍
    得易科罰金，乃就上開情形，均諭知易科罰金之折算標準。
    扣案之西瓜刀1 支為被告庚○○所有供對被害人乙○○犯妨
    害自由罪所用之工具，乃依法宣告沒收。
據上論斷，應依刑事訴訟法第273 條之1 第1 項、第299 條第1
項前段、第310 條之2 、第454 條，刑法第28條、第266 條第1
項前段、第268 條、第55條、第47條第1 項、第41條第1 項前段
、第42條第3 項、第51條第5 款、第38條第1 項第2 款，刑法施
行法第1 條之1 第1 項、第2 項前段，判決如主文。
本案經檢察官蔡元仕到庭執行職務。
中    華    民    國    98    年    9     月    18    日
                  刑事第一庭法  官  雷雯華
以上正本證明與原本無異。
如不服本判決應於收受判決後10日內向本院提出上訴書狀，並應
敘述具體理由；其未敘述上訴理由者，應於上訴期間屆滿後20日
內向本院補提理由書（均須按他造當事人之人數附繕本）「切勿
逕送上級法院」。
                            書記官  陳麗津
中    華    民    國    98    年    9     月    18    日
附錄本案論罪科刑法條全文：
刑法第268 條
意圖營利，供給賭博場所或聚眾賭博者，處3 年以下有期徒刑，
得併科3000元以下罰金。
刑法第266條
在公共場所或公眾得出入之場所賭博財物者，處1 千元以下罰金
。但以供人暫時娛樂之物為賭者，不在此限。
當場賭博之器具與在賭檯或兌換籌碼處之財物，不問屬於犯人與
否，沒收之。
刑法第302條
私行拘禁或以其他非法方法，剝奪人之行動自由者，處5 年以下
有期徒刑、拘役或3 百元以下罰金。
因而致人於死者，處無期徒刑或7 年以上有期徒刑，致重傷者，
處3 年以上10年以下有期徒刑。
第 1 項之未遂犯罰之。
刑法第346條
意圖為自己或第三人不法之所有，以恐嚇使人將本人或第三人之
物交付者，處6 月以上5 年以下有期徒刑，得併科1 千元以下罰
金。
以前項方法得財產上不法之利益，或使第三人得之者，亦同。
前二項之未遂犯罰之。


司法院資訊處製作；財團法人民間司法改革基金會備份。
